# BT项目提供建造服务并按建造合同确认收入时公允价值的计算问题

提问人：彩云飞处彩云追 时间：2012-10-26 18:06:45
发表于 2011-6-19 22:38 |只看该作者 就本案例而言，其本质可以认为属于工程款递延支付的固定造价建造合同（区别于成本加成合同）。企业应当对预计完工将发生的总成本、预计完工时间等作出合理估计，采用适当的折现率将约定收取的回购款折现到项目预计完工时点，将该折现值作为建造合同的公允价值（即不包含BT条件的同类建造合同应向业主收取的价款金额），并在建设期间采用完工百分比法确认建造合同收入，建设期间确认的建造合同收入总额应当等于该折现值，并相应确认应收款项。随后，将完工时点到约定付款日之间的期间作为融资期，在融资期内，对该应收款项按摊余成本法进行后续计量并确认利息收入。
上述是引用陈版主在2011-6-19日对BT项目收入确认的回复，我对以上回复的观点深表认同，我现在也遇到了实际情况，对“采用适当的折现率将约定收取的回购款折现到项目预计完工时点”这句话有一处非常难于决择，即预计完工时点的确定，BT项目均为政府类的项目，按经验值来说工程建造完工后要经过验收、竣工决算、审计到真正移交等几个节点，如果政府故意或者是其他原因，迟迟不给予验收、决算，那完工的时点是实体完工还是指经审计后的决算呢，或者是移交呢？这个时点不好选择，请有经验的各位大侠指点一下，多谢啦！ 如果签订合同的日期为 2011 年的 2 月，工期也规定好了，但是往往 2011 年的 5 月才开工，是不是预计的完工期也随之往后推举？ 这个完工时点对公允价值的计算是否有影响？或者是没有影响，按付款方式直接折现到移交的时点？移交的时点可能会变动，但是付款的方式不会变，这样的话，公允价值就没有区别的可以直接按合同的付款方式定下来了？这个理解是否正确？
求助一下，多谢各位！

回答人：chenyiwei
回复 彩云飞处彩云追 的帖子
个人理解“预计完工时点”是预计完工进度达到 100 ％的时点，截至这一时点，BT合同项下的所有建造合同收入部分均应已经确认完毕。后续主要是确认融资收入。如果后续的付款时间表是从实体完工开始起算，那么未来收款金额的折现值就不受到“预计完工时点”具体确定的影响；否则，如果付款的预计时间和“预计完工时点”之间的间隔可能不确定，则折现期间的长度可能还需要估计。

提问人：liucicpa 时间：2012-11-07 18:48:17
回复 chenyiwei 的帖子
BT项目如何合同明确约定：
1 、建设期资金计算利息，有确定的利率，计息的基础是累计投入的经甲方确认的工程施工额； 2 、回购基数=工程结算金额+建设期利息
则在建设期是否还应该确认“建设期资金占用的利息收入”

回答人：chenyiwei
如果符合金额可以可靠计量和预计很可能收到的条件,则可以确认。

提问人：五老峰 时间：2013-03-05 23:29:00
陈老师，想向您咨询一下。 如果一个BT项目施工时间不到一年，虽然不到一年但是跨过了 12 月 31 日，这种情况下在 12 月 31 日还要按完工百分比法确认收入吗？ 另外对于一般的工程施工收入，如果施工期不到一年，但也跨了前后两年，是不是在 12 月 31 日也要按完工百分比法确认收入呢？ 根据讲解说明：建造或生产产品的周期长，往往跨越一个或几个会计期间；所建造或生产的产品的价值高。从这说明来看，好像没有跨越一年的也可以不按完工百分比来确认收入，可以一次性确认为收入？ 谢谢陈老师！

回答人：chenyiwei
我理解建造合同的判断不能机械理解“工期必须超过一年”。我理解跨期但符合建造合同的其他特征和认定条件的项目，即使期限短于一年，也可作为建造合同。